臺灣臺南地方法院民事判決　　　　　　　　　　　　　九十一年度訴字第六一八號
　　原　　　告　台新國際商業銀行股份有限公司
　　法定代理人　丙○○
　　訴訟代理人　甲○○
　　被　　　告　乙○○
　　　　　　　　丁○○
右當事人間請求清償借款等事件，本院判決如左：
    主    文
被告應連帶給付原告新台幣壹佰柒拾肆萬伍仟陸佰伍拾肆元，及自民國九十年七月六
日起至清償日止，按年息百分之九點六計算之利息，暨按上開利率百分之二十計算之
違約金。
訴訟費用由被告連帶負擔。
本判決於原告以新台幣伍拾捌萬貳仟元為被告供擔保後，得假執行；但被告丁○○如
於假執行程序實施前，以新臺幣壹佰柒拾肆萬伍仟陸佰伍拾肆元為原告預供擔保，得
免為假執行。
    事    實
甲、原告方面：
一、聲明：求為判決除假執行供擔保之金額外如主文所示。
二、陳述：被告乙○○邀同被告丁○○為連帶保證人，於民國（下同）八十二年十一
    月六日向保證責任台南市第一信用合作社（於八十七年一月十八日由原告概括承
    受）借款新台幣（下同）七百五十萬元，約定借款期間至一０二年十一月六日止
    ，按月攤還本息，利息依年率百分之十點二五計付，如出借人之利率調整時，願
    改按出借人新訂之基本放款利率計付，如未依約清償本息，即喪失期限利益，全
    部債務視為到期，除應即償還所積欠之本金及按原約定利率計付遲延利息外，逾
    期在六個月以內部分，按上開利率百分之十，逾期超過六個月部分，按上開利率
    百分之二十加付違約金。詎被告僅繳付本息至八十八年七月五日止，之後即拒不
    繳納，本金部分尚積欠六百五十八萬四千四百十二元未為清償，迭經催討無效，
    依約債務已視為全部到期，經原告向法院聲請強制執行拍賣被告乙○○提供擔保
    之不動產，於執行終結分配後，僅受償四百八十五萬七千元，經原告抵充部分積
    欠之借款及至九十年七月五日止之利息及違約金，尚有本金一百七十四萬五千六
    百五十四元，及自九十年七月六日起至清償日止，按年息百分之九點六計算之利
    息，暨按上開利率百分之二十計算之違約金未獲受償，原告為此爰依消費借貸及
    連帶保證之法律關係，提起本件訴訟，請求被告連帶給付如原告訴之聲明所示。
三、證據：提出借據影本一件、授信約定書影本二件、本院九十年八月二十九日八十
    九南院鵬執當字第一九二六一號通知影本一件、財政部八十七年一月十三日台財
    融第八六四０七八四四號函影本一件、查詢單二件、放款支出傳票影本一件為證
    。
乙、被告方面：
一、被告丁○○部分：
  （一）聲明：原告之訴及假執行之聲請均駁回，如受不利之判決，被告願提供擔保
        請准宣告免為假執行。
  （二）陳述：被告丁○○確係本件借款之連帶保證人，八十二年間，被告二人為了
        購買房地而向原告貸款七百五十萬元，並以所購買之房地設定抵押權予原告
        ，該房地之價值實際上為一千餘萬元，然原告後來聲請法院拍賣系爭房地，
        賣得之價格竟僅四百八十五萬七千元，實在太低，原告於系爭房地低價拍賣
        後，又主張其未完全受償，而提起本訴，請求被告給付借款，實無理由。
二、被告乙○○部分：
    被告乙○○未於言詞辯論期日到場，亦未提出書狀作何聲明或陳述。
丙、本院依職權調取本院八十九年度執字第一九二六一號民事執行卷宗。
    理　　由
甲、程序方面：
    被告乙○○未於言詞辯論期日到場，核無民事訴訟法第三百八十六條所列各款情
    形，爰依原告之聲請，由其一造辯論而為判決。
乙、得心證之理由：
一、原告起訴主張被告乙○○邀同被告丁○○為連帶保證人，於八十二年十一月六日
    向保證責任台南市第一信用合作社（於八十七年一月十八日由原告概括承受）借
    款七百五十萬元，約定借款期間至一０二年十一月六日止，按月攤還本息，利息
    依年率百分之十點二五計付，嗣後隨出借人基本放款利率之調整而調整，如未依
    約清償本息，即喪失期限利益，除應即償還所積欠之本金及按原約定利率計付遲
    延利息外，逾期在六個月以內部分，按上開利率百分之十，逾期超過六個月部分
    ，按上開利率百分之二十加付違約金，詎被告僅繳付本息至八十八年七月五日止
    ，迭經催討無效，依約債務已視為全部到期，經原告向法院聲請強制執行拍賣被
    告乙○○提供擔保之不動產，於執行終結分配後，原告將受償金額抵充部分積欠
    之借款及至九十年七月五日止之利息及違約金，尚有如原告訴之聲明所示之本金
    、遲延利息與違約金未受償之事實，業據原告提出借據影本一件、授信約定書影
    本二件、本院九十年八月二十九日八十九南院鵬執當字第一九二六一號通知影本
    一件、財政部八十七年一月十三日台財融第八六四０七八四四號函影本一件、查
    詢單二件、放款支出傳票影本一件為證，並經本院依職權調取本院八十九年度執
    字第一九二六一號民事執行卷宗核閱屬實，又被告丁○○對於原告主張之前開事
    實不爭執，被告乙○○對於原告主張之事實亦未於言詞辯論期日到場爭執，復未
    提出書狀作何聲明或陳述，是原告主張之前開事實堪認為實在。雖被告丁○○辯
    稱被告乙○○提供作為本件借款擔保之不動產價值應為一千餘萬元，該不動產經
    拍賣之價格太低，原告因此未完全受償，不得再請求被告給付借款云云，惟查系
    爭不動產係原告聲請本院民事執行處依法定程序拍賣，於第三次拍賣始拍定，拍
    定之價格四百八十五萬七千元已逾系爭不動產之最低價額等情，業經本院依職權
    調取前開民事執行卷宗核閱綦詳，是原告聲請本院拍賣系爭不動產後，所得之分
    配金額仍不足以清償原告之債權，並非可歸責於原告，被告丁○○執此為拒絕給
    付借款之抗辯，為無理由。
二、按稱保證者，謂當事人約定，一方於他方之債務人不履行債務時，由其代負履行
    責任之契約；保證債務，除契約另有訂定外，包含主債務之利息、違約金、損害
    賠償及其他從屬於主債務之負擔，民法第七百三十九條、第七百四十條分別定有
    明文。又保證債務之所謂連帶，係指保證人與主債務人負同一債務，對於債權人
    各負全部給付之責任而言（最高法院四十五年台上字第一四二六號判例參照）。
    查被告丁○○既為本件借款之連帶保證人，揆諸前開說明，自應與借款人即被告
    乙○○負連帶給付借款之責。
三、從而，原告依消費借貸及連帶保證契約，請求被告連帶給付一百七十四萬五千六
    百五十四元，及自九十年七月六日起至清償日止，按年息百分之九點六計算之利
    息，暨按上開利率百分之二十計算之違約金，為有理由，應予准許。
丙、假執行之宣告：
　　原告、被告丁○○分別陳明願供擔保為准、免為假執行之宣告，經核於法均無不
    合，爰分別酌定相當擔保金額准許之。
丁、結論：
    本件原告之訴為有理由，依民事訴訟法第三百八十五條第一項前段、第八十五條
    第二項、第三百九十條第二項、第三百九十二條，判決如主文。
中　　　華　　　民　　　國　　九十一　　年　　　五　　　月　　三十一　　日
    　　　　　　　　　　　　　　　臺灣臺南地法院民事第三庭
~B法　　　官　葉惠玲
右為正本係照原本作成。
如對本判決上訴須於判決送達後廿日內向本院提出上訴狀
中　　　華　　　民　　　國　　九十一　　年　　　五　　　月　　三十一　　日
~B法院書記官　汪姿秀
